【裁判字號】    95,訴,167
【裁判日期】    950306
【裁判案由】    毒品危害防制條例
【裁判全文】
臺灣彰化地方法院刑事判決               95年度訴字第167號
公  訴  人  臺灣彰化地方法院檢察署檢察官
被      告  甲○○
                    現另案在臺灣臺中女子監獄執行中
上列被告因違反毒品危害防制條例案件，經檢察官提起公訴（九
十四年度毒偵字第五八五○號），被告於準備程序中就被訴事實
為有罪之陳述，經告知簡式審判程序之旨，並聽取公訴人、被告
之意見後，由本院合議庭裁定由受命法官獨任進行簡式審判程序
，判決如下：
    主  文
甲○○連續施用第一級毒品，處有期徒刑壹年；又連續施用第二
級毒品，處有期徒刑陸月。應執行有期徒壹年伍月。
    事  實
一、甲○○前因施用第一級毒品案件，經本院以九十三年度斗簡
    字第二四六號判處有期徒刑六月確定，另因施用第一級毒品
    、第二級毒品案件，經本院以九十三年度訴字第一三六八號
    分別判處有期徒刑八月、四月，定應執行有期徒刑十一月確
    定，嗣經送監接續執行，現因上開案件在臺灣臺中女子監獄
    執行中（不構成累犯）。復曾因施用毒品案件，經本院以九
    十三年度毒聲字第七○號裁定送觀察、勒戒後，認無繼續施
    用毒品之傾向，於民國九十三年三月三日執行完畢。詎甲○
    ○於前開觀察、勒戒執行完畢釋放後五年內，仍不知悔改，
    復基於施用第一級毒品海洛因之概括犯意，自九十四年六月
    底某日起至九十四年十月十一日下午六時許止，在南投縣南
    投市某加油站廁所內，每星期一次，以將第一級毒品海洛因
    粉末置入注射針筒內加水後，再以針筒注射手臂血管之方式
    ，連續施用第一級毒品海洛因多次；另基於施用第二級毒品
    甲基安非他命之概括犯意，自九十四年七、八月間某日起至
    九十四年十月十一日止，在南投縣南投市某加油站廁所內，
    每三、四日一次，以將第二級毒品甲基安非他命置於玻璃管
    內用火燒烤而吸其煙霧之方式，連續施用第二級毒品甲基安
    非他命多次。嗣於九十四年十月十一日晚上十一時二十分許
    ，因另案通緝為警查獲，經警採集尿液送驗，結果呈嗎啡及
    甲基安非他命陽性反應，而查悉上情。
二、案經彰化縣警察局田中分局報告臺灣彰化地方法院檢察署檢
    察官偵查起訴。
    理  由
一、訊據被告甲○○對於上開施用第一級毒品海洛因、第二級毒
    品甲基安非他命之犯行均坦承不諱，且其於九十四年十月十
    一日為警查獲後，經警採其尿液送驗，結果呈嗎啡、甲基安
    非他命陽性反應，此有彰化縣衛生局煙毒尿液檢驗成績書、
    詮昕科技股份有限公司濫用藥物尿液檢驗報告、尿液代號與
    真實姓名對照認證單各一紙在卷可稽，足徵被告之自白確與
    事實相符。又被告前因施用毒品案件，經本院以九十三年度
    毒聲字第七○號裁定送觀察、勒戒後，認無繼續施用毒品之
    傾向，於九十三年三月三日執行完畢等情，有臺灣彰化地方
    法院檢察署刑案資料查註紀錄表及臺灣高等法院被告全國前
    案紀錄表各一份在卷可考。被告於九十三年三月三日觀察、
    勒戒執行完畢釋放後，五年內再犯本件施用第一級毒品、第
    二級毒品犯行，依毒品危害防治條例第二十三條第二項規定
    ，自應依法論科。本件事證明確，被告施用第一級毒品海洛
    因、第二級毒品甲基安非他命之犯行，應堪認定。
二、核被告所為，分別係犯毒品危害防制條例第十條第一項之施
    用第一級毒品罪、同條第二項之施用第二級毒品罪。被告為
    施用第一級毒品、第二級毒品，而持有各該級毒品，其持有
    之低度行為，應各為施用之高度行為所吸收，均不另論罪。
    又被告先後多次施用第一級毒品、第二級毒品之犯行，各時
    間緊接，所犯分別係構成要件相同之罪，顯各係基於概括犯
    意反覆為之，為連續犯，應依刑法第五十六條規定，各以一
    罪論，並均加重其刑。再被告所犯上開二罪，係犯意各別、
    行為互殊，應予分論併罰。爰審酌被告曾因施用毒品經觀察
    、勒戒後，仍未能戒斷，再犯本案之罪，顯然未能善體國家
    設置觀察、勒戒機構，協助毒品施用者戒除毒癮之良法美意
    ，且因施用第一級毒品案件，經本院北斗簡易庭於九十三年
    四月二十三日以九十三年度斗簡字第二四六號判處有期徒刑
    六月確定，復因施用第一級毒品、第二級毒品案件，於九十
    四年二月十七日經本院以九十三年度訴字第一三六八號分別
    判處有期徒刑八月、四月，定應執行有期徒刑十一月確定，
    此有臺灣彰化地方法院檢察署刑案資料查註紀錄表及臺灣高
    等法院被告全國前案紀錄表各一份在卷可稽，猶再次施用毒
    品，及其犯罪之動機、目的、品行、智識程度、施用期間長
    短、次數、所生危害，暨犯罪後坦承犯行態度尚屬良好等一
    切情狀，量處如主文所示之刑，並定其應執行之刑。
據上論斷，應依刑事訴訟法第二百七十三條之一第一項、第二百
九十九條第一項前段，毒品危害防制條例第十條第一項、第二項
，刑法第十一條前段、第五十六條、第五十一條第五款，判決如
主文。
本案經檢察官高如應到庭執行職務。
中    華    民    國    95    年    3     月    6     日
                  刑事第二庭    法  官  鄭舜元
以上正本證明與原本無異。
如不服本判決，應於判決送達後10日內，向本院提出上訴狀（須
附繕本）。
中    華    民    國    95    年    3     月    6     日
                                書記官  呂雅惠
附錄本案論罪科刑法條全文：
毒品危害防制條例第10條
施用第一級毒品者，處6月以上5年以下有期徒刑。
施用第二級毒品者，處 3 年以下有期徒刑。


司法院資訊處製作；財團法人民間司法改革基金會備份。
